臺灣高等法院刑事判決　　　　　　                           109年度上訴字第656號 
上  訴  人
即  被  告  張志瑋



上列上訴人因違反毒品危害防制條例案件，不服臺灣新北地方法
院108年度審訴字第2115號，中華民國108年12月31日第一審判決
（起訴案號：臺灣新北地方檢察署108年度毒偵字第6023號、108
年度偵字第32326號），提起上訴，本院判決如下：
    主  文
上訴駁回。
    理　由
一、按刑事訴訟法第350條、第361條、第362條、第367條規定，
    不服地方法院之第一審判決而上訴者，須提出上訴書狀，並
    應敘述具體理由，為上訴必備之程式；其所提出之書狀未敘
    述上訴理由，或僅曾以言詞陳述上訴理由者，均應於上訴期
    間屆滿後20日內補提理由書於第一審法院。第一審法院經形
    式審查，認逾期未補提上訴理由者，應定期間先命補正；逾
    期未補正者，為上訴不合法律上之程式，應以裁定駁回。倘
    已提出上訴理由，但所提非屬具體理由者，則由第二審法院
    以上訴不合法律上之程式，判決駁回。而所稱「具體理由」
    ，並不以其書狀應引用卷內訴訟資料，具體指摘原審判決不
    當或違法之事實，亦不以於以新事實或新證據為上訴理由時
    ，應具體記載足以影響判決結果之情形為必要。但上訴之目
    的，既在請求第二審法院撤銷或變更第一審之判決，所稱「
    具體」，當係抽象、空泛之反面，若僅泛言原判決認事用法
    不當、採證違法或判決不公、量刑過重等空詞，而無實際論
    述內容，即無具體可言。從而，上開法條規定上訴應敘述具
    體理由，係指須就不服判決之理由為具體之敘述而非空泛之
    指摘而言（最高法院106年度第8次刑事庭會議決議參照）。
    又量刑輕重，係屬事實審法院得依職權自由裁量之事項，苟
    已斟酌刑法第57條各款所列情狀而未逾越法定刑度，不得遽
    指為違法（最高法院72年度台上字第6696號判例參照）。至
    第二審法院認為上訴書狀未敘述理由，依刑事訴訟法第367
    條但書規定，始應定期間命其補正。如認上訴書狀已敘述理
    由，但其理由非屬具體，其所為上訴，即不符上訴之法定要
    件，自得逕行判決駁回，無定期命補正問題（最高法院97年
    度台上字第3599號判決意旨參照）。
二、上訴人即被告張志瑋不服原審判決提起上訴，其理由略以：
    被告自警詢、偵訊、原審均坦承犯行，犯後態度良好，原審
    判刑太重，請減輕刑期云云。
三、經查：
(一)原判決以被告所犯並非死刑、無期徒刑或最輕本刑為三年以
    上有期徒刑之罪，其於原審準備程序中就被訴事實為有罪之
    陳述，經原審法官告知簡式審判程序之旨，並聽取檢察官、
    被告之意見後，裁定由受命法官獨任進行簡式審判程序，並
    依被告於警詢、偵查及原審之自白、新北市政府警察局刑事
    警察大隊受採集尿液檢體人姓名及檢體編號對照表、勘察採
    證同意書、臺灣檢驗科技股份有限公司108年6月18日濫用藥
    物檢驗報告、新北市政府警察局刑事警察大隊搜索扣押筆錄
    、扣押物品目錄表、臺北榮民總醫院108年8月7日北榮毒鑑
    字第C0000000號毒品成分鑑定書、第C0000000-Q號毒品純度
    鑑定書、扣案物品照片6張、扣案甲基安非他命8包（合計驗
    餘淨重25.1865公克；驗前純質淨重6.416公克）等為據，認
    定被告確有同時施用第一級毒品海洛因及第二級毒品甲基安
    非他命之犯行，被告持有第一、二級毒品進而施用，其持有
    第一、二級毒品之低度行為，皆為施用之高度行為所吸收，
    均不另論罪；又其係以一行為觸犯2罪名，為想像競合犯，
    應依刑法第55條之規定，從一重之施用第一級毒品罪處斷。
    並審酌刑法第57條各款所列事項及一切情狀，就施用第一級
    毒品犯行量處有期徒刑六月，併為相關沒收銷燬之宣告，及
    諭知易科罰金之折算標準。從形式上觀察，原判決已敘明審
    酌刑法第57條所列事項之理由，並無認定事實錯誤、量刑瑕
    疵或違背法令之情形。
(二)上訴意旨以被告自警詢、偵訊、原審均坦承犯行，犯後態度
    良好，指摘原審量刑過重云云。惟原判決已於理由欄載明「
    上揭犯罪事實，業據被告於警詢、偵查及本院審理時坦承不
    諱」、「犯後坦認犯行之態度」等語明確。是上訴意旨僅援
    引或抄錄原判決理由關於「坦承不諱」及「犯後坦認之態度
    」等原審已經明白論斷審酌、說明之事項為上訴理由，顯然
    無實際論述內容，自形式上觀察，核非足以動搖原判決之具
    體理由，是上訴意旨執此指摘原審量刑過重，即無具體可言
    ，難謂上訴已提出合於刑事訴訟法第361條第2項規定之具體
    理由。揆諸上開規定及說明，其上訴顯無具體理由而不合法
    定程式，應予駁回，並不經言詞辯論為之。
據上論斷，應依刑事訴訟法第367條前段、第372條，判決如主文
。
中　　華　　民　　國　 109　　年　　2 　　月　　27　　日
　　　　　　　　　刑事第八庭審判長法　官　陳世宗
　　　　　　　　　　　　　　  　  法　官　呂寧莉
　　　　　　　　　　　　　　  　  法　官　周明鴻
以上正本證明與原本無異。
如不服本判決，應於收受送達後20日內向本院提出上訴書狀，其
未敘述上訴之理由者並得於提起上訴後20日內向本院補提理由書
（均須按他造當事人之人數附繕本）「切勿逕送上級法院」。
                                  書記官　謝雪紅
中　　華　　民　　國　　109 　年　　2 　　月　　27　　日
附錄：本案論罪科刑法條全文
毒品危害防制條例第10條
施用第一級毒品者，處 6 月以上 5 年以下有期徒刑。
施用第二級毒品者，處 3 年以下有期徒刑。